【裁判字號】    98,審訴,623
【裁判日期】    981020
【裁判案由】    違反毒品危害防制條例
【裁判全文】
臺灣新竹地方法院刑事宣示判決筆錄     98年度審訴字第623號
                                     98年度審訴字第286號
公  訴  人  臺灣新竹地方法院檢察署檢察官
被      告  乙○○
指定辯護人  本院公設辯護人甲○○
上列被告因違反毒品危害防制條例案件，經檢察官提起公訴（98
年度毒偵字第92號、第1078號），檢察官聲請改依協商程序而為
判決，本院於中華民國98年10月20日下午4 時在本院刑事第十一
法庭宣示判決，出席職員如下：
                        法  官  魏瑞紅
法官起立朗讀判決主文、犯罪事實要旨、處罰條文、附記事項及
告以上訴限制、期間並提出上訴狀之法院，且諭知記載其內容：
一、主  文
乙○○施用第一級毒品，累犯，處有期徒刑玖月，扣案之海洛因
包 (分別驗餘淨重零點零捌玖貳公克、零點壹壹柒公克、零
點貳壹肆貳公克)， 均沒收銷燬之；又施用第二級毒品，累犯，
處有期徒刑伍月，扣案之甲基安非他命壹包 (驗餘淨重零點捌零
柒貳公克)， 沒收銷燬之；又施用第一級毒品，累犯，處有期徒
刑玖月；又施用第二級毒品，累犯，處有期徒刑伍月。應執行有
期徒刑壹年拾月，扣案之海洛因包 (分別驗餘淨重零點零捌玖
貳公克、零點壹壹柒公克、零點貳壹肆貳公克)、 甲基安非他
命壹包 (驗餘淨重零點捌零柒貳公克)， 均沒收銷燬之。
二、犯罪事實要旨：
（一）乙○○前於民國92年間，因持有第一級毒品案件，經本
      院以93年度竹簡字第160 號判決判處有期徒刑3 月確定；
      復於93年間，因加重竊盜案件，經本院以93年度易字第
      502 號判決判處有期徒刑7 月確定；復於同年間，因4
      犯連續施用第一、二級毒品案件，經臺灣苗栗地方法院以
      93年度訴字第384 號判決分別判處有期徒刑1 年、6 月，
      應執行有期徒刑1 年5 月確定，上開、案，經臺灣苗
      栗地方法院以94年度聲字第180 號裁定定應執行有期徒刑
      1 年11月確定，並與前揭所示之有期徒刑3 月接續執行
      ，於95年6 月22日縮短刑期假釋出監，並於95年10月12日
      縮刑期滿，未經撤銷假釋視為執行完畢。
（二）乙○○前於88年間，因初犯施用毒品案件，經本院以88年
      度毒聲字第2181號裁定送觀察、勒戒後，因認無繼續施用
      毒品之傾向，於88年12月8 日執行完畢出所，復經臺灣新
      竹地方法院檢察署檢察官以88年度毒偵字第322 號為不起
      訴處分確定；又於92年間，因2 犯施用毒品案件，經本院
      以92年度毒聲字第76號裁定送觀察、勒戒後，因認無繼續
      施用毒品之傾向，於92年2 月13日執行完畢出所，復經臺
      灣新竹地方法院檢察署檢察官以92年度毒偵字第182 號、
      第227 號為不起訴處分確定；復於同年間，因施用第二級
      毒品案件，經本院以92年度毒聲字第689 號裁定令入戒治
      處所施以強制戒治，嗣因93年毒品危害防制條例修正而於
      93年1 月9 日停止戒治出所，刑責部分，則經本案以92年
      度竹簡字第628 號判決判處有期徒刑4 月確定。
（三）詎其仍不知戒斷毒癮，仍基於施用第一級毒品海洛因及第
      二級毒品甲基安非他命之犯意，先後於98年1 月7 日中午
      某時，在新竹市○○街251 號2 樓，以將第一級毒品海洛
      因摻入香菸內吸食之方式、以將第二級毒品甲基安非他命
      置於玻璃球內加熱吸食煙霧之方式，分別施用第一級毒品
      海洛因、第二級毒品甲基安非他命各1 次。嗣於同年月7
      日20時許 (起訴書誤載為同年月8 日20時許)， 在上址為
      警查獲，並扣得第一級毒品海洛因3 小包（分別驗餘淨重
      0.0892公克、0.1137公克、0.2142公克）、第二級毒品安
      非他命1 小包（驗餘淨重0.8072公克），復採其尿液檢驗
      結果，呈安非他命、甲基安非他命、可待因、嗎啡陽性反
      應，而查知上情；另分別於98年1 月20日凌晨3 時許，在
      警局採集尿液時起往前回溯各26小時、96小時內某時，在
      不詳地點，以將第一級毒品海洛因摻入香菸內吸食之方式
      、以將第二級毒品甲基安非他命置於玻璃球內加熱吸食煙
      霧之方式，分別施用第一級毒品海洛因、第二級毒品甲基
      安非他命各1 次。嗣於98年1 月20日凌晨0 時40分，警方
      據報在新竹市○○路100 號1 樓格瑞絲大樓有人販賣毒品
      及持有毒品，而前往查緝，同時發現乙○○在場，經其同
      意採集尿液送檢驗結果呈甲基安非他命、安非他命、可待
      因及嗎啡均呈陽性反應，始悉上情。
三、處罰條文：
    毒品危害防制條例第10條第1 項、第2 項、第18條第1 項前
    段，刑法第47條第1 項、第51條第5 款。
四、協商判決除有刑事訴訟法第455 條之4 第1 項第1 款於本訊
    問程序終結前，被告撤銷協商合意或檢察官撤回協商聲請者
    ；第2 款被告協商之意思非出於自由意志者；第4 款被告所
    犯之罪非第455 條之2 第1 項所定得以聲請協商判決者；第
    6 款被告有其他較重之裁判上一罪之犯罪事實者；第7 款法
    院認應諭知免刑或免訴、不受理者情形之一，及違反同條第
    2 項「法院應於協商合意範圍內為判決；法院為協商判決所
    科之刑，以宣告緩刑或2 年以下有期徒刑、拘役或罰金為限
    」之規定者外，檢察官與被告、辯護人均不得上訴。
五、如有前項得上訴之情形，得自收受宣示判決筆錄送達之日起
    10 日內，向本院提出上訴書狀，上訴於第二審法院。
中    華    民    國    98    年    10    月    20    日
                        刑事第九庭書記官  沈藝珠
                                  法  官  魏瑞紅
以上筆錄正本係照原本作成。
中    華    民    國    98    年    10    月    20    日
                                  書記官  沈藝珠
附錄論罪科刑法條：
毒品危害防制條例第10條
施用第一級毒品者，處 6 月以上 5 年以下有期徒刑。
施用第二級毒品者，處 3 年以下有期徒刑。
臺灣新竹地方法院刑事判決             98年度審訴字第623號
公訴檢察官  臺灣新竹地方法院檢察署檢察官
                    統一編號：1號
被      告  乙○○  男  32歲（民國○○年○月○○日生）
                    身分證統一編號：Ｚ000000000號
                    居新竹市○區○○○街150巷70號
                    居新竹市○○街251號2樓
                    現於臺灣彰化監獄
指定辯護人  甲○○
上列被告因違反毒品危害防制條例案件，經檢察官提起公訴（__年度偵字第__
號），本院判決如下：
    主  文
本件管轄錯誤，移送於臺灣__地方法院。
    理  由
一、按案件由犯罪地或被告之住所、居所或所在地之法院管轄；
    又無管轄權之案件，應諭知管轄錯誤判決，並同時諭知移送
    於管轄法院，此為刑事訴訟法第5條第1項、第304條所規定
    。
二、本件被告之住所、居所或所在地係__而其犯罪地又係在__，
    檢察官竟向本院提起公訴，揆諸首開說明，自有未合，爰不
    經言詞辯論，逕行諭知管轄錯誤之判決。
三、據上論結，合依刑事訴訟法第304條、第307條判決如主文。
中    華    民    國    98    年    10    月    21    日
                  刑事第九庭    法  官  魏瑞紅
以上正本證明與原本無異。
如不服本判決應於收受判決後10日內向本院提出上訴書狀，並應
敘述具體理由。其未敘述上訴理由者，應於上訴期間屆滿後20日
內向本院補提理由書(均須按他造當事人之人數附繕本)「切勿逕
送上級法院」。
中    華    民    國    98    年    10    月    21    日
                                書記官  吳月華


司法院資訊處製作；財團法人民間司法改革基金會備份。
